臺灣高等法院民事裁定　　　　　　　　　　　　　　　　九十三年度再字第四八號
　　再審原告　　乙○○
　　即聲請人　　丙○○
　　　　　　　　甲○○
　　再審被告　　丁○○
當事人因間拆屋還地事件，再審原告對於中華民國九十年一月三日本院八十九年度上
字第九一六號判決、九十二年一月二十日九十一年度再字第一○九號判決提起再審之
訴，對於本院九十二年九月三日九十二年度再字一○二號裁定、九十二年十一月二十
八日九十二年度再字一二五號裁定、最高法院九十一年九月十二日九十一年度台上字
第一八０八號裁定（依民事訴訟法第四百九十六條第一項第十二款事由聲請部分）、
九十二年六月十九日九十二年度台上字第一三一六號裁定（依同上事由聲請部分）、
九十三年四月二十二日九十三年度台抗字第二八二號裁定（依同上條項第十二、十三
款事由聲請部分）聲請再審，本院裁定如下：
    主      文
再審之訴及再審聲請均駁回。
聲請及再審訴訟費用由再審原告負擔。
    理      由
一、按民事訴訟法第五百條規定，再審之訴，應於三十日之不變期間內提起。前項期
    間，自判決確定時起算，判決於送達前確定者，自送達時起算；其再審之理由發
    生或知悉在後者，均自知悉時起算。但自判決確定後已逾五年者，不得提起。以
    第四百九十六條第一項第五款、第六款或第十二款情形為再審之理由者，不適用
    前項但書之規定。又再審之訴，專屬為判決之原法院管轄。對於審級不同之法院
    就同一事件所為之判決，提起再審之訴者，專屬上級法院合併管轄。但對於第三
    審法院之判決，係本於第四百九十六條第一項第九款至第十三款事由，聲明不服
    者，專屬原第二審法院管轄。另裁定已經確定，而有第四百九十六條第一項或第
    四百九十七條之情形者，得準用本編之規定，聲請再審，民事訴訟法第四百九十
    九條、第五百零七條亦定有明文。而聲請再審，依民事訴訟法第五百零七條準用
    同法第五百零一條第一項第四款之規定，應表明再審之理由。所謂表明再審理由
    ，係指必須敘明確定裁定有何合於法定再審事由之具體情形而言。否則其聲請即
    屬不合法，且毋庸命其補正，逕行駁回之（最高法院六十年度台抗字第六八八號
    、六十四年度台聲字第七六號判例參照）。
二、經查：本件再審原告曾對於本院八十九年度上字第九一六號判決提起上訴，經最
    高法院以九十一年度台上字第一八○八號認上訴不合法為由裁定駁回，再審原告
    於民國九十一年九月二十七日收受上開裁定，隨於同年十月三十日對本院八十九
    年度上字第九一六號確定判決提起再審之訴，經本院於九十二年一月二十日以九
    十一年度再字第一○九號判決駁回其再審之訴，再審原告對之提起上訴，復經最
    高法院於九十二年六月十九日以九十二年度台上字第一三一六號認其上訴不合法
    而裁定駁回之，再審原告於九十二年七月四日收受該裁定之送達後，又於同年八
    月五日再對本院八十九年度上字第九一六號、九十一年度再字第一○九號判決聲
    請再審（亦提起再審之訴），本院以其對八十九年度上字第九一六號判決之再審
    之訴已逾法定不變期間及對九十一年度再字第一○九號判決未具體敘明合於民事
    訴訟法第四百九十六條規定之再審理由，而以九十二年度再字第一○二號裁定予
    以駁回。再審原告嗣又於九十二年十月十四日再對本院之上開三件裁判聲請再審
    （亦提起再審之訴），本院以八十九年度上字第九一六號確定判決，再審原告對
    之所提起之再審之訴，顯逾三十日不變期間（有送達證書可考），至於對九十二
    年度再字第一○二號確定裁定則認再審原告於九十二年八月五日對九十一年度再
    字第一○九號判決提起再審之訴，縱未逾三十日之不變期間，惟再審原告並未具
    體敘明該九十一年度再字第一○九號確定判決有何合於民事訴訟法第四百九十六
    條第一項所列之再審事由，僅泛言該再審裁判違法，仍難認其再審之訴及其聲請
    為合法，因而以九十二年度再字第一二五號裁定駁回之。再審原告不服上開裁定
    ，乃向最高法院提起抗告，惟最高法院以再審原告之抗告無理由，於九十三年四
    月二十二日以九十三年度台抗字第二八二號裁定駁回之。嗣再審原告復主張不服
    本院九十二年度再字第一二五號裁定、九十二年度再字第一○二號裁定、九十一
    年度再字第一○九號判決、八十九年度上字第九一六號確定判決，暨最高法院九
    十三年度台抗字第二八二號裁定（認有民事訴訟法第四百九十六條第一項第十二
    、十三款情形部分），於九十三年六月十日依法提起再審之訴及聲請再審。
三、次查，本件再審原告對於本院九十二年度再字第一二五號裁定及最高法院九十三
    年度台抗字第二八二號裁定聲請再審（依民事訴訟法第四百九十六條第一項第十
    二、十三款事由聲請部分），未於訴狀敘明有何再審之具體情形，僅泛言：原確
    定終局裁判（本院九十二年度再字第一二五號裁定、最高法院九十三年度台抗字
    第二八二號裁定）顯有遵反世界人權宣言、公民及政治權利國際盟約、憲法、民
    法、最高法院判例、行政規章命令、民事訴訟法暨判決適用法規顯有錯誤及違反
    舉證責任分配原則、違反經驗及論理法則及判決理由矛盾及漏未斟酌重要證物等
    情事，聲請再審等語，揆諸前開說明，顯難認其再審聲請為合法。又聲請人雖同
    時對本院九十二年度再字第一○二號裁定、九十一年度再字第一○九號判決、及
    八十九年度上字第九一六號確定判決及最高法院九十二年度台上字第一三一六號
    裁定、九十一年度台上字一八○八號裁定（上開二件均依同法第四百九十六條第
    一項第十二款事由）聲請再審或提起再審之訴，依各該卷附送達證書所載均已逾
    三十日之不變期間，其再審之訴或聲請均非適法。綜上，爰依民事訴訟法第五百
    零七條、第五百零二條第一項、第九十五條、第七十八條，裁定如主文。
中　　　華　　　民　　　國　　九十三　　年　　　十　　　月　　　九　　　日
                              民事第八庭
                                  審判長法  官  鄭  三  源
                                        法  官  王  淇  梓
                                        法  官  郭  松  濤
正本係照原本作成。
如不服本裁定應於送達後十日內向本院提出抗告狀，並繳納抗告費新臺幣一千元。
中　　　華　　　民　　　國　　九十三　　年　　　十　　　月　　　九　　　日
                                        書記官  方  素  珍
